<!DOCTYPE html PUBLIC "-//W3C//DTD XHTML 1.0 Transitional//EN" "http://www.w3.org/TR/xhtml1/DTD/xhtml1-transitional.dtd">
<html xmlns="http://www.w3.org/1999/xhtml">
<head>
	<meta http-equiv="Content-Type" content="text/html; charset=iso-8859-1" />
	<title>Ymmärrä suomea</title>
	<style type="text/css" media="all">@import "css/styles.css";</style>
	<script type="text/javascript" src="swfobject.js"></script>
</head>
<body class="font-medium">
	<div id="main-wrapper">
		<div id="topbar"></div>
		<div id="main-menu">
			<table cellspacing="0" cellpadding="0" border="0" class="add-links"><tr>
				<td class="item"><img class="raquo" src="i/raquo.gif" alt="" height="7" width="4" /><a href="/ymmarra/index.php?moduli=sanakirja">Sanakirja</a></td>
				<td class="item"><img class="raquo" src="i/raquo.gif" alt="" height="7" width="4" /><a href="/ymmarra/index.php?moduli=verbit">Verbiluettelo</a></td>
				<td class="item"><img class="raquo" src="i/raquo.gif" alt="" height="7" width="4" /><a href="/ymmarra/index.php?moduli=kielioppi">Kielioppi</a></td>
			</tr></table>
			<table cellspacing="0" cellpadding="0" border="0"><tr>
				<td class="item"><img class="raquo" src="i/raquo.gif" alt="" height="7" width="4" /><a href="/ymmarra/index.php">Etusivu</a></td>
				<td class="item"><img class="raquo" src="i/raquo.gif" alt="" height="7" width="4" /><a href="/ymmarra/index.php?moduli=tekstit">Lukutekstit</a></td>
			</tr></table>
		</div>
		<div id="content">
			<table cellspacing="0" cellpadding="0" border="0" id="content-wrapper"><tr>
				<td>
					<div id="left-menu">
												<div class="header-verb"><span>Verbit</span></div>
						<div class="menu">
								<div class="init"><a href="/ymmarra/index.php?moduli=verbit&kirjain=a">A</a></div>
								<div class="init"><a href="/ymmarra/index.php?moduli=verbit&kirjain=e">E</a></div>
								<div class="init"><a href="/ymmarra/index.php?moduli=verbit&kirjain=h">H</a></div>
								<div class="init"><a href="/ymmarra/index.php?moduli=verbit&kirjain=i">I</a></div>
								<div class="init"><a href="/ymmarra/index.php?moduli=verbit&kirjain=j">J</a></div>
								<div class="init"><a href="/ymmarra/index.php?moduli=verbit&kirjain=k">K</a></div>
								<div class="init"><a href="/ymmarra/index.php?moduli=verbit&kirjain=l">L</a></div>
								<div class="init"><a href="/ymmarra/index.php?moduli=verbit&kirjain=m">M</a></div>
								<div class="init"><a href="/ymmarra/index.php?moduli=verbit&kirjain=n">N</a></div>
								<div class="init"><a href="/ymmarra/index.php?moduli=verbit&kirjain=o">O</a></div>
								<div class="init"><a href="/ymmarra/index.php?moduli=verbit&kirjain=p">P</a></div>
								<div class="init"><a href="/ymmarra/index.php?moduli=verbit&kirjain=r">R</a></div>
								<div class="init"><a href="/ymmarra/index.php?moduli=verbit&kirjain=s">S</a></div>
								<div class="init"><a href="/ymmarra/index.php?moduli=verbit&kirjain=t">T</a></div>
								<div class="init"><a href="/ymmarra/index.php?moduli=verbit&kirjain=u">U</a></div>
								<div class="init"><a href="/ymmarra/index.php?moduli=verbit&kirjain=v">V</a></div>
								<div class="init"><a href="/ymmarra/index.php?moduli=verbit&kirjain=y">Y</a></div>
								<div class="init"><a href="/ymmarra/index.php?moduli=verbit&kirjain=Ä">Ä</a></div>
						</div>					</div>
				</td>
				<td>
					<div id="main-content">
						<div id="path">
							<a href=".">Etusivu</a> &gt; <a href="/ymmarra/index.php?moduli=verbit&kirjain=N">N</a>						</div>
													<h1>NOUTAA</h1>
						<table cellspacing="0" cellpadding="0" border="0">
							<tr>
								<td colspan="2" style="padding-bottom:10px;"><strong>Aktiivin indikatiivi</strong></td>
							</tr>
							<tr>
								<td><pre>PREESENS                   
minä      noudan           
sinä      noudat           
hän       noutaa           
me        noudamme         
te        noudatte         
he        noutavat         

PASSIIVI
          noudetaan        

IMPERFEKTI                 
         noudin            
         noudit            
         nouti             
         noudimme          
         nouditte          
         noutivat          

PASSIIVI
         noudettiin        

PERFEKTI
olen     noutanut          
olet     noutanut          
on       noutanut          
olemme   noutaneet         
olette   noutaneet         
ovat     noutaneet         

PASSIIVI
on       noudettu          

PLUSKVAMPERFEKTI
olin     noutanut          
olit     noutanut          
oli      noutanut          
olimme   noutaneet         
olitte   noutaneet         
olivat   noutaneet         

PASSIIVI
oli      noudettu          
</pre></td>
								<td>&nbsp;&nbsp;&nbsp;</td>
								<td><pre>  KIELTOMUOTO
  en        nouda
  et        nouda
  ei        nouda
  emme      nouda
  ette      nouda
  eivät     nouda


  ei        noudeta

   
  en        noutanut
  et        noutanut
  ei        noutanut
  emme      noutaneet
  ette      noutaneet
  eivät     noutaneet


   ei        noudettu


    en      ole noutanut
    et      ole noutanut
    ei      ole noutanut
    emme    ole noutaneet
    ette    ole noutaneet
    eivät   ole noutaneet


    ei      ole tihdettu


    en    ollut  noutanut
    et    ollut  noutanut
    ei    ollut  noutanut
    emme  olleet noutaneet
    ette  olleet noutaneet
    eivät olleet noutaneet


    ei    ollut  noudettu
</pre></td>
							</tr>
						</table>
						<table cellspacing="0" cellpadding="0" border="0">
							<tr>
								<td colspan="2" style="padding-bottom:10px;"><strong>Aktiivin konditionaali</strong></td>
							</tr>
							<tr>
								<td><pre>PREESENS
minä     noutaisin         
sinä     noutaisit         
hän      noutaisi          
me       noutaisimme       
te       noutaisitte       
he       noutaisivat       

PASSIIVI
         noudettaisiin     

PERFEKTI
olisin   noutanut          
olisit   noutanut          
olisi    noutanut          
olisimme noutaneet         
olisitte noutaneet         
olisivat noutaneet         

PASSIIVI
olisi    noudettu          
</pre></td>
								<td>&nbsp;&nbsp;&nbsp;</td>
								<td><pre> 
    en          noutaisi
    et          noutaisi
    ei          noutaisi
    emme        noutaisi
    ette        noutaisi
    eivät       noutaisi


    ei          noudettaisi


    en olisi    noutanut
    et olisi    noutanut
    ei olisi    noutanut
    emme olisi  noutaneet
    ette olisi  noutaneet
    eivät olisi noutaneet


    ei olisi    noudettu
</pre></td>
							</tr>
						</table>
						<table cellspacing="0" cellpadding="0" border="0">
							<tr>
								<td colspan="2" style="padding-bottom:10px;"><strong>Aktiivin potentiaali</strong></td>
							</tr>
							<tr>
								<td><pre>PREESENS
minä     noutanen          
sinä     noutanet          
hän      noutanee          
me       noutanemme        
te       noutanette        
he       noutanevat        

PASSIIVI
         noudettaneen      

PERFEKTI
lienen   noutanut          
lienet   noutanut          
lienee   noutanut          
lienemme noutaneet         
lienette noutaneet         
lienevät noutaneet         

PASSIIVI
lienee   noudettu          
</pre></td>
								<td>&nbsp;&nbsp;&nbsp;</td>
								<td><pre> 
    en          noutane
    et          noutane
    ei          noutane
    emme        noutane
    ette        noutane
    eivät       noutane


    ei          noudettane


    en    liene noutanut
    et    liene noutanut
    ei    liene noutanut
    emme  liene noutaneet
    ette  liene noutaneet
    eivät liene noutaneet


    ei    liene noudettu
</pre></td>
							</tr>
						</table>
						<table cellspacing="0" cellpadding="0" border="0">
							<tr>
								<td colspan="2" style="padding-bottom:10px;"><strong>Aktiivin imperatiivi</strong></td>
							</tr>
							<tr>
								<td><pre>PREESENS

(sinä)   nouda             
(hän)    noutakoon         
(me)     noutakaamme       
(te)     noutakaa          
(he)     noutakoot         

PASSIIVI
         noudettakoon      

PERFEKTI

ole      noutanut          
olkoon   noutanut          
olkaamme noutaneet         
olkaa    noutaneet         
olkoon   noutaneet         

PASSIIVI
olkoon   noudettu          
</pre></td>
								<td>&nbsp;&nbsp;&nbsp;</td>
								<td><pre> 

    älä         nouda 
    älköön      noutako
    älkäämme    noutako
    älkää       noutako
    älkööt      noutako


    älköön      noudettako



     älä        noutanut
     älköön     noutanut
     älkäämme   noutaneet
     älkää      noutaneet
     älkööt     noutaneet


     älköön olko   noudettu
</pre></td>
							</tr>
						</table>
						<table cellspacing="0" cellpadding="0" border="0">
							<tr>
								<td colspan="2" style="padding-bottom:10px;"><strong>Verbin nominaalimuodot</strong></td>
							</tr>
							<tr>
								<td><pre>I INFINITIIVI              

Lyhyempi muoto:            
         noutaa            

Pitempi muoto:             
         noutaakseni       
         noutaaksesi
         noutaakseen
         noutaaksemme
         noutaaksenne
         noutaakseen

III  INFINITIIVI           

inessiivi    noutamassa    
elatiivi     noutamasta    
illatiivi    noutamaan     
adessiivi    noutamalla
abessiivi    noutamatta    
instruktiivi noutaman      
                           
Passiivi
instruktiivi noudettaman   
                           
                           
</pre></td>
								<td>&nbsp;&nbsp;&nbsp;</td>
								<td><pre> II INFINITIIVI

 inessiivi    noutaessa
 instruktiivi noutaen

 Passiivi
 inessiivi    noudettaessa






   IV INFINITIIVI

   nominatiivi  noutaminen
   partitiivi   noutamista
   

   I PARTISIIPPI
   aktiivi      noutava
   passiivi     noudettava

   II PARTISIIPPI
   aktiivi      noutanut
   passiivi     noudettu
</pre></td>
							</tr>
						</table>

					</div>
				</td>
			</tr></table>		</div>
		<div id="footer"><a href="http://www.oph.fi/"><img src="i/oph_logo_ymmarrasuomea.gif" width="157" height="35" alt="OPH" /></a></div>
	</div>
</body>
</html>
